臺灣高等法院花蓮分院刑事裁定　　　　　96年度聲再字第15號
聲　請　人　乙○○
即　被　告
　　　　　　甲○○
　　　　　　丙○○
上列聲請人因傷害案件，對於本院96年度上易字第2號，中華民
國96年5月2日第二審確定判決（臺灣花蓮地方法院95年度易字第
21 5號、臺灣花蓮地方法院檢察署95年度偵字第1177號），聲請
再審，本院裁定如下：
    主  文
再審之聲請駁回。
    理  由
一、聲請意旨略以：本件再審聲請人乙○○、甲○○及丙○○等
    3人因傷害案件經臺灣花蓮地方法院95年度易字第215號判決
    乙○○共同傷害人之身體，處有期徒刑10月，甲○○、丙○
    ○共同傷害人之身體，各處有期徒刑8月，上訴後，經鈞院
    以96年度上易字第2號駁回上訴確定，惟該確定判決漏未審
    酌下列證據，而足生影響於原判決：
(一)共同被告楊國鋒於96年2月16日準備程序中已明確供稱：「
    在警局時警察說，只要我照范姜雲富之證詞陳述，他就可以
    不告我」等語，顯然表示該第2次警詢時之自白係受利誘之
    不正方法，依法並無證據能力，原確定判決未調查共同被告
    楊國鋒自白之證據能力，即認第一審憑該被告之前開自白而
    為不利再審聲請人之判決，認事用法及量刑均無不當，已有
    欠當。且就共同被告楊國鋒有利於再審聲請人之供詞未予審
    酌，亦未於判決理由項下述明不予採信之理由，顯有足生判
    決於影響之重要証據漏未審酌之違法。
(二)案發時均曾在場之證人陳桂梅、余惠玲、盧永成在第一審作
    證時，均稱當時燈光很暗看不清楚，證人黃珠妹於鈞院原審
    卻毫不猶豫證稱係被告乙○○等4人毆打范姜雲富，然於原
    確定判決就前開3名證人證述當時燈光很暗，所以看不清楚
    等有利於再審聲請人之證詞均未予審酌。
(三)依再審聲請人甲○○於第一審95年8月22日準備程序、於96
    年2月16日準備程序之陳明，及范姜雲富於95年8月22日一審
    準備程序證言，可證明非再審聲請人不願和解，係范姜雲富
    不願和解，原審以再審聲請人不願和解，認再審聲請人犯後
    態度顯然不佳，從而認定第一審分別量處8月到10月有期徒
    刑，量刑堪稱允當，顯係因就前開足生影響於判決之重要證
    據漏未審酌之故。
(四)作為第一審審判依據之范姜雲富私下自拍背部傷處16刀之相
    片與醫院診斷證明之記載不合，足證為偽證。
(五)范姜雲富於95年8月22日第一審準備程序雖稱因本件傷害，
    坐輪椅二個月了，半年無工作等情。然據查，范姜雲富住院
    3天即出院，爾後無複檢，並查其出院後即在中原路一段297
    號王永在住處工作，足認其供述不實。
    綜上所述，顯見本案確有諸多足生影響於判決之重要證據均
    漏未審酌，爰依刑事訴訟法第421條規定聲請再審云云。
二、按有罪之判決確定後，為受判決人之利益聲請再審，必其聲
    請之理由合於刑事訴訟法第420條第1項所定情形之一或第42
    1條有足生影響於判決之重要證據漏未審酌者，始准許之。
    再按不得上訴於第三審法院之案件，除刑事訴訟法第420條
    規定外，其經第二審確定之有罪判決，如就足生影響於判決
    之重要證據漏未審酌者，得為受判決人之利益，聲請再審，
    刑事訴訟法第421固有明文。惟所謂「足生影響於判決之重
    要證據漏未審酌」，係指當事人於第二審法院判決前所提出
    之證物，足以影響、變更判決結果，而法院漏未審酌而言，
    如第二審判決前所提出之證據，經第二審法院依調查之結果
    ，本於論理法則、經驗法則，取捨證據後，認定事實者，則
    不包括之，亦即所謂「有足以影響於判決之重要證據漏未審
    酌為理由」者，必該證據已經提出卻漏未審酌，且該證據確
    為真實，而足以據以認定受判決人應受無罪、或免訴、或輕
    於原審所認定罪名而後可，否則如不足以推翻原確定判決所
    認之罪名，而僅據以爭執原確定判決對證據之取捨，仍不能
    准許再審（最高法院28年度抗字第8號、41年度臺抗字第1號
    、49年臺抗字第72號、35年特抗字第21號判例參照）。
三、經查：
（一）同案被告楊國鋒之自白是否具有證據能力及其供述之審酌
      ，業經於第一審判決理由欄有罪部分一 (一)(2)、(二)中
      詳述，聲請人等於審理時亦未爭執其證據能力，應有刑事
      訴訟法第159條之4第2項規定之適用，並經原確定判決予
      以援用，且此乃係對證據之取捨及判斷，並無對已提出之
      證據漏未審酌之情形。
（二）至原確定判決採用證人黃珠妹證述之理由，亦經原確定判
      決於理由欄壹一中詳述，聲請意旨所稱陳桂梅等3位證人
      之證述，經本院依職權調閱原確定判決全卷，核與聲請意
      旨所述有別，況該3名證人之證詞縱係屬實，亦不足以生
      影響於原判決，且此均屬對證據之取捨及判斷之問題，尚
      難謂係對重要證據漏未審酌之情形。
（三）至原確定判決量刑之依據及理由，業於判決書中詳述甚明
      ，並無重要證據漏未審酌之情形，聲請人據以提起再審，
      顯屬無據。
（四）至聲請人所稱相片與醫院診斷證明記載不合，係屬偽證部
      分，經調閱吉警刑字第0940018217號偵查卷宗，比對上開
      相片與診斷證明，並無所稱二者不相符合之情，況亦無證
      據足認有何偽證之情形，聲請人此項再審理由亦屬無據。
（五）另聲請意旨所稱范姜雲富供稱受傷無法工作之情狀，遍查
      全卷，並無聲請人等所述之情形，此亦非原判決據以認定
      犯罪事實之證據，自無所謂有足生影響於判決之重要證據
      漏未審酌之情形甚明。
（六）綜上所述，本件聲請人等上開所舉聲請再審之理由，均非
      所謂「足生影響於判決之重要證據漏未審酌」之情形，核
      與刑事訴訟法第421條所定之要件有間，揆諸上開判例要
      旨所示，聲請人以此聲請再審，自難認有再審之理由，應
      予駁回。
四、據上論斷，應依刑事訴訟法第434條第1項，裁定如主文。
中　　華　　民　　國　　96　　年　　6 　　月　　20    日
                        審判長法  官  何方興
                              法  官  林鳳珠
                              法  官  王紋瑩
以上正本證明與原本無異。
本件不得抗告。
                              書記官  吳家瑩
中　　華　　民　　國　　96　　年　　6 　　月　　20    日
